臺灣臺中地方法院宣示判決筆錄　　　　 100年度訴字第2617號
公　訴　人　臺灣臺中地方法院檢察署檢察官
被　　　告　賴陳敏惠
　　　　　　李麗
前2 人共同　黃清濱律師
選任辯護人　林孟毅律師
上列被告等因偽證案件，經檢察官提起公訴（100 年度偵字第13
405號）後，聲請改依協商程序判決，本院合議庭裁定由受命法
官獨任進行認罪協商程序，於民國100年11月9日下午4時，在本
院第十八法庭宣示判決，出席職員如下：
　　　法　官　胡宜如
　　　書記官　張禎庭
法官起立朗讀判決主文、犯罪事實要旨、處罰條文、附記事項，
及告以上訴限制、期間並提出上訴狀之法院，且諭知記載其內容
：
一、主    文：
賴陳敏惠犯偽證罪，處有期徒刑參月，緩刑貳年。
李麗犯偽證罪，處有期徒刑參月，緩刑貳年。
二、犯罪事實要旨：
    賴陳敏惠於民國98年8月22日上午10時14分許，在臺中市○
    ○區○○路3段11號前步行時，與騎乘車牌號碼INB-029號重
    型機車之賴佩玲發生交通事故。賴陳敏惠、李麗2人均明知
    本件交通事故之撞擊地點並非位在道路邊線外，而係賴陳敏
    惠於橫越道路之際，在近道路中心線處發生撞擊。賴陳敏惠
    、李麗2人竟為圖使賴佩玲擔負過失傷害之刑責，均各基於
    偽證之犯意，分別於99年10月14日上午11時20分許，在臺灣
    高等法院臺中分院99年度上易字第726號案件審理時，就該
    過失傷害案情有重要關係之事項為虛偽之證述，供前具結後
    ，賴陳敏惠虛偽證稱：「當時我站在我的店門口，我跟李麗
    說話，沒多久就被被告撞到，之後我就不清楚了。」、「（
    你說站在店門口的何處？）我站在店門口的路邊，還沒有到
    劃白線的地方，在靠近我的店。」、「（你是如何被被告撞
    到的？）她是從我前面撞到，還輾到我的東西，之後我就不
    清楚了。」、「（你站在你店門口和李麗說話，所站的位置
    如何？你是面向何處？）我是面向西邊。」、「（當時你是
    否有要過馬路？）沒有，我如果要過馬路會看有沒有車。」
    、「（你既然說你沒有要過馬路，站在你店門口，為何現場
    圖所示撞到的位置是在路中間？〈提示道路交通事故現場圖
    〉可能是被告機車撞到我之後，她的車又勾到我手提的袋子
    。」、「我是站著被被告撞到的，我沒有走動。」云云；李
    麗虛偽證稱：「（98年8月20日上午10時14分你人在哪裡？
    ）我去市場買菜，並將摩托車放在賴陳敏惠店門口，我買菜
    完後要牽車，剛好她也出來，並且說要拿一些菜給鄰居，後
    來被告的車就撞到她了。」、「（當時你的機車放在她的店
    門口，所以你的臉是面向她的店？）對。」、「（你們談話
    內容為何？）我問她要去哪裡？她說要拿菜給鄰居。」、「
    （要拿給哪個鄰居嗎？）對面的鄰居。」、「（被告機車從
    何方向過來？）被告的機車是從賴陳敏惠的右手邊過來，而
    被告的機車勾到賴陳敏惠的袋子。後來她因為袋子機車被勾
    住，所以就趴在地上。」、「（賴陳敏惠跟你說要拿地瓜葉
    給對面的鄰居？）對。」、「（她有踏出去馬路了嗎？）還
    沒出去。」、「（賴陳敏惠被撞到當時，有說要過馬路，但
    是還沒有過馬路，是她回頭跟你講話被撞到的？）她還沒有
    走動，只是回頭跟我講話，但還站在她的店門口，還沒有走
    出去。」、「（被告的車撞到賴陳敏惠時，你有無看到？）
    有，是被告的車勾到賴陳敏惠的袋子，所以人才會被拖行到
    隔壁，後來隔壁鄰居就幫她叫救護車。」、「（你既然有看
    到撞到的經過，車子是如何撞到她的？）被告的機車因為去
    輾到賴陳敏惠的地瓜葉，所以整輛車在地上滑行，而賴陳敏
    惠被被告的車拖行到賣玉米的店門口。」、「（你的意思是
    被告的機車勾到賴陳敏惠的袋子，導致賴陳敏惠被拖行？）
    對。」、「（賴陳敏惠的店有無騎樓？）有。」、「（你的
    機車是否放在她的騎樓？）對。」、「（當時是你先到她的
    店門口去牽車？）對。」、「（她才從店門口出來？）對。
    」、「（當時你的人應該是在她的騎樓內？）對。」、「（
    當時她從店門口出來，你們應該是在騎樓？）對。」、「（
    既然你們都在騎樓，為何被告的機車會撞到她？）因為他們
    的騎樓很小。」、「（既然機車放在騎樓，人也站在機車旁
    ，為何被告的機車會撞到她？）我準備要牽機車出來。」、
    「（你剛剛說你的機車放在騎樓？）對。」、「（你的機車
    放在騎樓，騎樓跟劃白線的距離有很近嗎？）對，它們的路
    很小。」、「（你的機車是不是停在白線裡面？也是停在騎
    樓裡面？）對。」、「（你和賴陳敏惠說話時，是不是就是
    站在騎樓內？）對。」、「（你們相對位置是不是你比較接
    近藥房？她比較接近路面？你們都是在白線裡面？）對。」
    云云。而證述交通事故發生地點為道路邊線白線外之位置，
    足以生影響於法院認定賴佩玲是否有過失傷害犯行審判之正
    確性。
三、處罰條文：
    刑法第168條、第74條第1項第1款。
四、協商判決除有刑事訴訟法第455條之4第1項第1款於本訊問程
    序終結前，被告撤銷協商合意或檢察官撤回協商聲請者；第
    2款被告協商之意思非出於自由意志者；第4款被告所犯之罪
    非第455條之2第1項所定得以聲請協商判決者；第6款被告有
    其他較重之裁判上一罪之犯罪事實者；第7款法院認應諭知
    免刑或免訴、不受理者情形之一，及違反同條第2項「法院
    應於協商合意範圍內為判決；法院為協商判決所科之刑，以
    宣告緩刑或2年以下有期徒刑、拘役或罰金為限」之規定者
    外，不得上訴。
五、本件如有前述可得上訴情形，而不服本判決時，得自收受宣
    示判決筆錄送達之日起10日內，向本院提出上訴書狀，上訴
    於第二審法院。其未敘述上訴理由者，應於上訴期間屆滿後
    20日內向本院補提理由書（均須按他造當事人之人數附繕本
    ）「切勿逕送上級法院」。
中    華    民    國   100    年    11    月    9     日
                  刑事第十八庭      法  官  胡宜如
                                    書記官  張禎庭
以上正本證明與原本無異。
                                    書記官  張禎庭
中    華    民    國   100    年    11    月    9     日